臺灣嘉義地方法院民事裁定
110年度朴簡聲字第14號
聲  請  人  蔡進銘  
相  對  人  蔡宏文  
上列當事人間聲請停止執行事件，本院裁定如下：
    主  文
聲請人供擔保新臺幣(下同)3,750元後，本院110年度司執字第16
789號之強制執行程序，於本院110年度朴簡字第90號撤銷調解事
件判決確定、和解或撤回起訴前，應暫予停止。
    理  由
一、按強制執行程序開始後，除法律另有規定外，不停止執行。
    有回復原狀之聲請，或提起再審或異議之訴，或對於和解為
    繼續審判之請求，或提起宣告調解無效之訴、撤銷調解之訴
    ，或對於許可強制執行之裁定提起抗告時，法院因必要情形
    或依聲請定相當並確實之擔保，得為停止強制執行之裁定，
    強制執行法第18條有明文規定。又法院依強制執行法第18條
    第2項定擔保金額而准許停止強制執行之裁定者，該項擔保
    係備供債權人因停止執行所受損害之賠償，其數額應依標的
    物停止執行後，債權人未能即時受償或利用該標的物所受之
    損害額，或其因另供擔保強制執行所受之損害額定之，非以
    標的物之價值或其債權額為依據（最高法院87年度台抗字第
    529號、91年度台抗字第429號裁定意旨參照）。
二、查本件相對人即債權人以本院110年度朴小移調字第3號民事
    調解筆錄(下稱系爭調解筆錄)，向本院聲請強制執行，經本
    院以110年度司執字第16789號執行事件執行中等情形，已經
    本院調閱上開執行卷宗查明無誤。而聲請人即債務人以系爭
    調解筆錄有當事人一方對於他方當事人資格或重要爭點有錯
    誤為理由，向本院對相對人提起撤銷調解之訴，並經本院以
    110年度朴簡字第90號審理中，亦經調閱本院上開卷宗查明
    屬實。則依照上開規定，聲請人聲請供擔保，停止本院110
    年度司執字第16789號執行事件的強制執行程序等語，為有
    理由，應予准許。
三、查，本件相對人於本院110年度司執字第16789號執行事件的
    債權額為2萬5,000元。而聲請人提起撤銷調解之訴，依其金
    額為不得上訴第三審案件，參考各級法院辦案期限實施要點
    規定，第一、二審簡易程序審判案件之辦案期限分別為10個
    月、2年，共計2年10個月，加上裁判送達、上訴、分案等期
    間，訴訟審理期限約為3 年。以年息百分之5計算，則聲請
    人提起撤銷調解之訴停止強制執行的期間，相對人因停止執
    行可能遭受的損害約為3,750元(25,000×5%×3年＝3,750)。依
    前揭說明，聲請人自應對相對人因停止強制執行可能遭受的
    上開損害提供擔保，因此，裁定如主文所示。
四、依非訟事件法第195條第3項規定，裁定如主文。
中　　華　　民　　國　　110 　年　　6 　　月　　4 　　日
                  臺灣嘉義地方法院朴子簡易庭
                                  法　官　吳芙蓉
以上為正本係照原本作成。
如對本裁定抗告，須於裁定書送達後10日內向本庭（嘉義市○○
路000○0號）提出抗告狀（均須按他造當事人之人數附繕本），
並繳納抗告費新台幣1,000 元。 
中　　華　　民　　國　　110 　年　　6 　　月　　4 　　日
 　 　　　　　　　　　　          書記官  葉芳如